<!DOCTYPE html PUBLIC "-//W3C//DTD XHTML 1.0 Transitional//EN" "http://www.w3.org/TR/xhtml1/DTD/xhtml1-transitional.dtd">
<html xmlns="http://www.w3.org/1999/xhtml">
<head>
	<meta http-equiv="Content-Type" content="text/html; charset=iso-8859-1" />
	<title>Ymmärrä suomea</title>
	<style type="text/css" media="all">@import "css/styles.css";</style>
	<script type="text/javascript" src="swfobject.js"></script>
</head>
<body class="font-medium">
	<div id="main-wrapper">
		<div id="topbar"></div>
		<div id="main-menu">
			<table cellspacing="0" cellpadding="0" border="0" class="add-links"><tr>
				<td class="item"><img class="raquo" src="i/raquo.gif" alt="" height="7" width="4" /><a href="/ymmarra/index.php?moduli=sanakirja">Sanakirja</a></td>
				<td class="item"><img class="raquo" src="i/raquo.gif" alt="" height="7" width="4" /><a href="/ymmarra/index.php?moduli=verbit">Verbiluettelo</a></td>
				<td class="item"><img class="raquo" src="i/raquo.gif" alt="" height="7" width="4" /><a href="/ymmarra/index.php?moduli=kielioppi">Kielioppi</a></td>
			</tr></table>
			<table cellspacing="0" cellpadding="0" border="0"><tr>
				<td class="item"><img class="raquo" src="i/raquo.gif" alt="" height="7" width="4" /><a href="/ymmarra/index.php">Etusivu</a></td>
				<td class="item"><img class="raquo" src="i/raquo.gif" alt="" height="7" width="4" /><a href="/ymmarra/index.php?moduli=tekstit">Lukutekstit</a></td>
			</tr></table>
		</div>
		<div id="content">
			<table cellspacing="0" cellpadding="0" border="0" id="content-wrapper"><tr>
				<td>
					<div id="left-menu">
												<div class="header-verb"><span>Verbit</span></div>
						<div class="menu">
								<div class="init"><a href="/ymmarra/index.php?moduli=verbit&kirjain=a">A</a></div>
								<div class="init"><a href="/ymmarra/index.php?moduli=verbit&kirjain=e">E</a></div>
								<div class="init"><a href="/ymmarra/index.php?moduli=verbit&kirjain=h">H</a></div>
								<div class="init"><a href="/ymmarra/index.php?moduli=verbit&kirjain=i">I</a></div>
								<div class="init"><a href="/ymmarra/index.php?moduli=verbit&kirjain=j">J</a></div>
								<div class="init"><a href="/ymmarra/index.php?moduli=verbit&kirjain=k">K</a></div>
								<div class="init"><a href="/ymmarra/index.php?moduli=verbit&kirjain=l">L</a></div>
								<div class="init"><a href="/ymmarra/index.php?moduli=verbit&kirjain=m">M</a></div>
								<div class="init"><a href="/ymmarra/index.php?moduli=verbit&kirjain=n">N</a></div>
								<div class="init"><a href="/ymmarra/index.php?moduli=verbit&kirjain=o">O</a></div>
								<div class="init"><a href="/ymmarra/index.php?moduli=verbit&kirjain=p">P</a></div>
								<div class="init"><a href="/ymmarra/index.php?moduli=verbit&kirjain=r">R</a></div>
								<div class="init"><a href="/ymmarra/index.php?moduli=verbit&kirjain=s">S</a></div>
								<div class="init"><a href="/ymmarra/index.php?moduli=verbit&kirjain=t">T</a></div>
								<div class="init"><a href="/ymmarra/index.php?moduli=verbit&kirjain=u">U</a></div>
								<div class="init"><a href="/ymmarra/index.php?moduli=verbit&kirjain=v">V</a></div>
								<div class="init"><a href="/ymmarra/index.php?moduli=verbit&kirjain=y">Y</a></div>
								<div class="init"><a href="/ymmarra/index.php?moduli=verbit&kirjain=Ä">Ä</a></div>
						</div>					</div>
				</td>
				<td>
					<div id="main-content">
						<div id="path">
							<a href=".">Etusivu</a> &gt; <a href="/ymmarra/index.php?moduli=verbit&kirjain=K">K</a>						</div>
													<h1>KÄTKEÄ</h1>
						<table cellspacing="0" cellpadding="0" border="0">
							<tr>
								<td colspan="2" style="padding-bottom:10px;"><strong>Aktiivin indikatiivi</strong></td>
							</tr>
							<tr>
								<td><pre>PREESENS                   
minä     kätken            
sinä     kätket            
hän      kätkee            
me       kätkemme          
te       kätkette          
he       kätkevät          

PASSIIVI
         kätketään         

IMPERFEKTI                 
         kätkin            
         kätkit            
         kätki             
         kätkimme          
         kätkitte          
         kätkivät          

PASSIIVI
         kätkettiin        

PERFEKTI
olen     kätkenyt          
olet     kätkenyt          
on       kätkenyt          
olemme   kätkeneet         
olette   kätkeneet         
ovat     kätkeneet         

PASSIIVI
on       kätketty          

PLUSKVAMPERFEKTI
olin     kätkenyt          
olit     kätkenyt          
oli      kätkenyt          
olimme   kätkeneet         
olitte   kätkeneet         
olivat   kätkeneet         

PASSIIVI
oli      kätketty          
</pre></td>
								<td>&nbsp;&nbsp;&nbsp;</td>
								<td><pre>  KIELTOMUOTO
  en        kätke
  et        kätke
  ei        kätke
  emme      kätke
  ette      kätke
  eivät     kätke


  ei        kätketä

   
  en        kätkenyt
  et        kätkenyt
  ei        kätkenyt
  emme      kätkeneet
  ette      kätkeneet
  eivät     kätkeneet


  ei        kätketty


  en    ole kätkenyt
  et    ole kätkenyt
  ei    ole kätkenyt
  emme  ole kätkeneet
  ette  ole kätkeneet
  eivät ole kätkeneet


  ei    ole kätketty


  en    ollut  kätkenyt
  et    ollut  kätkenyt
  ei    ollut  kätkenyt
  emme  olleet kätkeneet
  ette  olleet kätkeneet
  eivät olleet kätkeneet


  ei    ollut  kätketty
</pre></td>
							</tr>
						</table>
						<table cellspacing="0" cellpadding="0" border="0">
							<tr>
								<td colspan="2" style="padding-bottom:10px;"><strong>Aktiivin konditionaali</strong></td>
							</tr>
							<tr>
								<td><pre>PREESENS
minä     kätkisin          
sinä     kätkisit          
hän      kätkisi           
me       kätkisimme        
te       kätkisitte        
he       kätkisivät        

PASSIIVI
         kätkettäisiin     

PERFEKTI
olisin   kätkenyt          
olisit   kätkenyt          
olisi    kätkenyt          
olisimme kätkeneet         
olisitte kätkeneet         
olisivat kätkeneet         

PASSIIVI
olisi    kätketty          
</pre></td>
								<td>&nbsp;&nbsp;&nbsp;</td>
								<td><pre> 
  en        kätkisi
  et        kätkisi
  ei        kätkisi
  emme      kätkisi
  ette      kätkisi
  eivät     kätkisi


  ei        kätkettäisi


  en    olisi  kätkenyt
  et    olisi  kätkenyt
  ei    olisi  kätkenyt
  emme  olisi  kätkeneet
  ette  olisi  kätkeneet
  eivät olisi  kätkeneet 


  ei    olisi  kätketty
</pre></td>
							</tr>
						</table>
						<table cellspacing="0" cellpadding="0" border="0">
							<tr>
								<td colspan="2" style="padding-bottom:10px;"><strong>Aktiivin potentiaali</strong></td>
							</tr>
							<tr>
								<td><pre>PREESENS
minä     kätkenen          
sinä     kätkenet          
hän      kätkenee          
me       kätkenemme        
te       kätkenette        
he       kätkenevät        

PASSIIVI
         kätkettäneen      

PERFEKTI
lienen   kätkenyt          
lienet   kätkenyt          
lienee   kätkenyt          
lienemme kätkeneet         
lienette kätkeneet         
lienevät kätkeneet         

PASSIIVI
lienee   kätketty          
</pre></td>
								<td>&nbsp;&nbsp;&nbsp;</td>
								<td><pre> 
  en        kätkene
  et        kätkene
  ei        kätkene
  emme      kätkene
  ette      kätkene
  eivät     kätkene  


  ei        kätkettäne


  en    liene  kätkenyt
  et    liene  kätkenyt
  ei    liene  kätkenyt
  emme  liene  kätkeneet
  ette  liene  kätkeneet
  eivät liene  kätkeneet 


  ei    liene  kätketty
</pre></td>
							</tr>
						</table>
						<table cellspacing="0" cellpadding="0" border="0">
							<tr>
								<td colspan="2" style="padding-bottom:10px;"><strong>Aktiivin imperatiivi</strong></td>
							</tr>
							<tr>
								<td><pre>PREESENS

(sinä)   kätke             
(hän)    kätkeköön         
(me)     kätkekäämme       
(te)     kätkekää          
(he)     kätkekööt         

PASSIIVI
         kätkettäköön      

PERFEKTI

ole      kätkenyt          
olkoon   kätkenyt          
olkaamme kätkeneet         
olkaa    kätkeneet         
olkoot   kätkeneet         

PASSIIVI

olkoon   kätketty          
</pre></td>
								<td>&nbsp;&nbsp;&nbsp;</td>
								<td><pre> 

  älä       kätke 
  älköön    kätkekö
  älkäämme  kätkekö
  älkää     kätkekö
  älkööt    kätkekö


  älköön    kätkettäkö



  älä      ole  kätkenyt
  älköön   olko kätkenyt
  älkäämme olko kätkeneet
  älkää    olko kätkeneet
  älkööt   olko kätkeneet



  älköön   olko kätketty
</pre></td>
							</tr>
						</table>
						<table cellspacing="0" cellpadding="0" border="0">
							<tr>
								<td colspan="2" style="padding-bottom:10px;"><strong>Verbin nominaalimuodot</strong></td>
							</tr>
							<tr>
								<td><pre>I INFINITIIVI              

Lyhyempi muoto:            
         kätkeä            

Pitempi muoto:             
         kätkeäkseni       
         kätkeäksesi
         kätkeäkseen
         kätkeäksemme
         kätkeäksenne
         kätkeäkseen

III  INFINITIIVI           

inessiivi    kätkemässä    
elatiivi     kätkemästä    
illatiivi    kätkemään     
adessiivi    kätkemällä
abessiivi    kätkemättä    
instruktiivi kätkemän      
                           
Passiivi
instruktiivi kätkettämän   
                           
                           
</pre></td>
								<td>&nbsp;&nbsp;&nbsp;</td>
								<td><pre>  II INFINITIIVI

  inessiivi     kätkiessä
  instruktiivi  kätkien

  Passiivi
  inessiivi     kätkettäessä






  IV INFINITIIVI

  nominatiivi   kätkeminen
  partitiivi    kätkemistä
    

  I PARTISIIPPI 
  aktiivi       kätkevä
  passiivi      kätkettävä

  II PARTISIIPPI 
  aktiivi       kätkenyt
  passiivi      kätketty
</pre></td>
							</tr>
						</table>

					</div>
				</td>
			</tr></table>		</div>
		<div id="footer"><a href="http://www.oph.fi/"><img src="i/oph_logo_ymmarrasuomea.gif" width="157" height="35" alt="OPH" /></a></div>
	</div>
</body>
</html>
